Inventaris van de archieven van de Kamer van Koophandel en Fabrieken voor 's-Gravenhage, (1978) 1980-1989
Nationaal Archief, Den Haag
- Bijzonder, B.
  - Taakuitvoering, 2.
    - Economische aangelegenheden, 2.6
      - Industrie, dienstverlening, handel, 2.6.3
        - Handel, 2.6.3.5
          - Detailhandel, 2.6.3.5.4
            - Stukken betreffende de Commissies Detailhandel en Midden- en Kleinbedrijf, 1980-1989; 270-273; 3 pakken en 1 omslag
              - Vergaderstukken, 1987-1989, 273
          - Groothandel, 2.6.3.5.5
            - Stukken betreffende de samenstelling, opheffing en vergaderstukken van de Commissie Groothandel, 1982-1984; 274; 1 omslag
          - Midden- en kleinbedrijf, 2.6.3.5.6
            - Stukken betreffende advisering aan de gemeente 's-Gravenhage inzake de ontwerp-Verordening subsidieregeling ten behoeve van het midden- en kleinbedrijf, 1981; 275; 1 omslag
            - Stukken betreffende samenwerking op het gebied van voorlichting en advies aan ondernemers in het midden- en kleinbedrijf in de Haagse regio, 1987-1989; 276; 1 omslag
          - Makelaardij, 2.6.3.5.7
            - Stukken betreffende de Commissie Makelaardij, 1980-1989; 277-282; 5 pakken en 1 omslag
              - Beroepsprocedures, 1980-1986, 277; omslag
              - Correspondentie, 1980-1986, 278
              - Vergaderstukken, 1980-1983, 279
              - Vergaderstukken, 1984-1985, 280
              - Vergaderstukken, 1986-1987, 281
              - Vergaderstukken, 1988-1989, 282
            - Stukken betreffende de beëdiging van experts en taxateurs door de Commissie Makelaardij, 1983-1989; 283; 1 omslag
          - Handel met het buitenland, 2.6.3.5.8
            - Stukken betreffende bemoeienis met handelsmissies uit het buitenland, 1980-1989; 284-285; 2 pakken
              - 1980-1986, 284
              - 1986-1989, 285
            - Stukken betreffende organisatie van en deelname aan handelsmissies naar het buitenland, 1980-1989; 286-296; 4 pakken en 7 omslagen
              - Diverse landen, 1980-1986, 286; pak
              - Canada, 1985 feb, 287
              - Canada (Ottawa), 1987 juni, 288
              - Canada, 1989 juni, 289; pak
              - USA, 1986 nov, 290
              - USA, 1987 mei, 291
              - USA, 1988 juni, 292
              - USA, 1989 feb, 293; pak
              - USA en Canada, 1985 sep./okt, 294
              - USA en Canada, 1986 mei, 295; pak
              - USA en Canada, 1988 feb, 296
            - Stukken betreffende totstandkomimg van een samenwerkingsovereenkomst met de Federatie van Egyptische Kamers van Koophandel, 1981-1985; 297; 1 omslag
            - Stukken betreffende deelname aan het Holland Trade System (Het behandelen van handelsaanvragen via een geautomatiseerd systeem), 1982-1988; 298; 1 omslag
            - Stukken betreffende deelname aan het "Japanese Business Study Programme" van de Europese Gemeenschap, 1986-1989; 299; 1 omslag
            - Stukken betreffende het beleid bij handelsembargo's wegens discriminatie, 1986-1989; 300; 1 omslag
            - Stukken betreffende bemoeienis met de ontwikkeling van een export-netwerk, 1987-1988; 301; 1 pak
            - Correspondentie en nota over een gezamenlijke promotie van de Randstad in het buitenland door de vier grote Kamers, 1989; 302; 1 omslag
        - Vestigingswetten, adviesorganen, 2.6.3.6
          - Stukken betreffende bemoeienis met beroepsprocedures inzake de Vestigingswet, 1980-1986; 303; 1 omslag
          - Stukken betreffende bemoeienis met de Commissie van Beroep voor het bedrijfsleven, 1980-1989; 304; 1 omslag
    - Arbeid, 2.7
      - Werkgelegenheid, 2.7.1
        - Stukken betreffende deelname aan besprekingen met diverse instanties en bedrijven over de arbeidsmarktproblematiek, 1987-1989; 305; 1 omslag
        - Stukken betreffende deelname aan besprekingen met het Gewestelijk Arbeidsbureau 's-Gravenhage over de werkloosheidsbestrijding, 1987-1989; 306; 1 pak
    - Onderwijs, educatie, cultuur, 2.8
      - Onderwijs, 2.8.1
        - Algemeen, 2.8.1.1
          - Vergaderstukken en correspondentie van de Commissie Onderwijs, 1982-1989; 307-308; 2 pakken
            - 1982-1983, 307
            - 1984-1989, 308
          - Stukken betreffende bemoeienis met de coördinatie van het informatica-onderwijs in de Haagse regio, 1988-1989; 309; 1 omslag
        - Technisch beroepsonderwijs, 2.8.1.2
          - Stukken betreffende de totstandkoming van een adres aan de Minister van Onderwijs en Wetenschappen over de bezoldiging van docenten in deeltijd betrekking aan de gemeentelijke avond-HTS, 1984-1985; 310; 1 omslag
          - Stukken betreffende inventarisatie door de Kamer van knelpunten rond de aansluiting van het middelbaar technisch onderwijs met het bedrijfsleven, 1986-1989; 311; 1 omslag
        - Overig beroepsonderwijs, 2.8.1.3
          - Stukken betreffende bemoeienis met de eventuele fusie van hoger beroepsonderwijs-instituten tot één "Hogeschool voor Beroepsonderwijs" voor de Haagse regio, 1986; 312; 1 omslag
          - Stukken betreffende de organisatie van bijeenkomsten over intensivering van contacten tussen de Haagse Hogeschool en het bedrijfsleven, 1988; 313; 1 omslag
      - Cultuur, 2.8.2
        - Vergaderstukken van het Afstemmingsoverleg fondsenwerving Haagse regio, 1987-1989; 314; 1 pak
    - Toerisme, 2.9
      - Stukken betreffende de Commissie Toerisme, 1980-1989; 315-316; 1 pak en 1 omslag
        - Benoeming en ontslag, 315
        - Vergaderstukken, 316; pak
      - Stukken betreffende commentaar op de notitie "Den Haag en het toerisme" van de gemeente 's-Gravenhage, 1981-1982; 317; 1 omslag
      - Vergaderstukken van de Overleggroep evenementenagenda, 1986-1989; 318; 1 pak
      - Stukken betreffende een reactie op de nota "Herstructurering toeristische organisaties Den Haag" van de gemeente 's-Gravenhage, 1987-1988; 319; 1 omslag
      - Stukken betreffende commentaar op de concept-nota "Evaluatie Horecabeleid 1984-1987" van de gemeente 's-Gravenhage, 1988; 320; 1 omslag
      - Stukken betreffende een reactie op een door in opdracht van de gemeente 's-Gravenhage gehouden onderzoek naar het (toekomstig) functioneren van de hotelmarkt, 1988-1989; 321; 1 omslag
    - Buitenlandse aangelegenheden, 2.10
      - Stukken betreffende de EEG-commissie, 1983-1989; 322-324; 2 pakken en 1 omslag
        - Overzichten van gebeurtenissen op EEG-gebied, 1983-1989, 322
        - Samenstelling en benoeming, 1984-1989, 323; omslag
        - Vergaderstukken, 1984-1989, 324
      - Stukken betreffende bezoeken van en aan het buitenland, 1988-1989; 325; 1 pak
  - Archieven van commissies, stichtingen e.d. waarvan de Kamer het secretariaat voerde, 3.
    - Werkgroepen Bedrijven, 3.1
      - Correspondentie en verslagen van diverse Werkgroepen Bedrijven Schilderswijk, 1980-1988; 326; 1 omslag
      - Vergaderstukken en correspondentie van de Werkgroep bedrijven Transvaalkwartier, 1980-1989; 327-329; 3 pakken
        - Correspondentie, 1981-1989, 327
        - Vergaderstukken, 1980-1987, 328
        - Vergaderstukken, 1988-1989, 329
      - Vergaderstukken en correspondentie van de Werkgroep bedrijven Centrum-Zuid, 1980-1989; 330-337; 5 pakken en 3 omslagen
        - Correspondentie, 1980-1985, 330
        - Correspondentie, 1986-1987 juli, 331
        - Correspondentie, 1987 aug.-dec, 332; omslag
        - Correspondentie, 1988-1989, 333; omslag
        - Vergaderstukken, 1980-1985 juni, 334
        - Vergaderstukken, 1985 aug.-1986 mei, 335
        - Vergaderstukken, 1986 juni-1988, 336
        - Vergaderstukken, 1989, 337; omslag
      - Vergaderstukken en correspondentie van de de Commissie bedrijven Zeeheldenkwartier, 1980-1989; 338-339; 2 pakken
        - Correspondentie, 338
        - Vergaderstukken, 339
      - Vergaderstukken en correspondentie van de overige Werkgroepen bedrijven, 1980-1989; 340-360; 5 pakken en 16 omslagen
        - Benoordenhout, 1981-1987, 340
        - Bezuidenhout-Midden, 1980-1988, 341
        - Bezuidenhout-Oost, 1981-1983, 342
        - Binnenhof en omstreken, 1982-1989, 343
        - Bomenbuurt, 1983-1989, 344
        - Bouwlust, 1986-1989, 345
        - Centrum-West, 1980-1986, 346
        - Duinoord, correspondentie, 1980-1984, 347
        - Duinoord, vergaderstukken, 1980-1989, 348; pak
        - Jacobskerk en omgeving, 1981-1984, 1986-1987, 349
        - Moerwijk, 1986-1989, 350
        - Morgenstond, 1986-1988, 351
        - Regentesse-/Valkenboskwartier, 1980-1989, 352; pak
        - Rivierenbuurt, 1980-1987, 353
        - Scheveningen-Dorp-Oost, 1982-1989, 354
        - Schilderswijk, correspondentie, 1980-1989, 355; pak
        - Schilderswijk, vergaderstukken, 1980-1989, 356; pak
        - Schipperskwartier, 1980-1988, 357
        - Spoorwijk, 1986-1989, 358
        - Stationsweg, 1981-1989, 359; pak
        - Vrederust/Steenwijklaan, 1986-1988, 360
    - Regionaal economisch beleid/ruimtelijke ordening overleg, 3.2
      - Vergaderstukken, 1980-1989; 361-362; 2 pakken
        - 1980-1983, 361
        - 1984-1989, 362
    - Commissie regionale politiek, 3.3
      - Correspondentie over regionale aspecten in relatie tot het Europees Sociaal Fonds, 1982-1984; 363; 1 omslag
      - Correspondentie over regionale aspecten van de Middellandse-zee politiek, 1982-1984; 364; 1 omslag
      - Vergaderstukken, 1984-1985; 365; 1 pak
      - Vergaderstukken, 1986-1989; 366; 1 pak
        Eurochambres
    - Verkeersoverleg 's-Gravenhage, 3.4
      - Vergaderstukken, 1982-1983; 367; 1 omslag
    - Vereniging Haags bedrijvenoverleg stadsvernieuwings-gebieden, 3.5
      - Vergaderstukken van bestuursvergaderingen, 1983-1989; 368; 1 pak
      - Correspondentie, 1986-1989; 369; 1 omslag
      - Vergaderstukken van algemene ledenvergaderingen, 1986-1989; 370; 1 omslag
    - Stichting meubelpromotie Den Haag, 3.6
      - Vergaderstukken, 1985-1988; 371; 1 omslag
    - Bedrijfsfonds voor de Europese Beweging in Nederland, 3.7
      - Vergaderstukken en correspondentie van het College van Beheerders, 1987-1989; 372; 1 pak